# 请教陈版关于同一控制企业分立适用一般性税务处理后出售子公司的所得税确认问题

提问人：edwingu 时间：2019-11-12 14:19:36
4482 、请教陈版关于同一控制企业分立适用一般性税务处理后出售子公司的所得税确认问题目录您好陈版主：B公司受 A公司控股，B公司采用存续分立方式分立为 B公司和 C 公司后，B 公司采用一般性税务处理缴纳了所得税，B 公司按照公允价与账面价差额缴纳了所得税；随后 A公司出售了 C公司，请问陈版主这里面的会计处理：
1.B公司分立为B 公司和C公司，属于同一控制下企业分立，应该采用原账面价值核算分立后 B 公司和 C 公司的资产和负债。A 公司的长期股权投资初始成本按照分立部分比例在 B 公司和 C 公司分摊。但我认为这个案例主要商业实质是为了出售剥离资产，是否也可以适用公允价值核算？
2.被分立企业 B 公司按照分立部分公允价与账面价差额缴纳所得税，应在账面上确认所得税费用；分立企业资产负债账面价值为被分立企业分立部分原账面价值，被分立企业资产负债计税基础为公允价值。
3.A 公司出售 C 公司时，应按照账面价值与处置价格的差额确认投资收益。
4.A公司出售C公司时，我理解对C公司长投的账面价值应该为原对B公司分立出去部分的账面价值，但是对 C 公司的长投计税基础应按公允价值（适用了一般性税务处理）核算，因此 A 公司不应确认所得税。
请教陈版主以上理解是否合理？如果对 C 公司的长投计税基础应按原账面价值计算，是否就重复征税了？

回答人：chenyiwei
1 、建议 A 公司的长期股权投资初始成本按照分立部分比例在B 公司和 C公司分摊。基于该次分立以出售为目的，可以接受以两者（存续部分和分出部分）的公允价值比例分拆为对 B、C的投资成本。
2 、被分立企业 B 公司是按分出净资产的账面价值冲减权益。由于该事项为权益性交易，故由此产生的企业所得税也应冲减权益。
3 、是。
4 、可以这样理解。